---
title: "Reporte1"
output: pdf_document
---

```{r setup, include=FALSE}
knitr::opts_chunk$set(echo = TRUE)
```

```{r,include=FALSE}
lista01 <- read.csv("~/aplicada2/control1/lista01.dat", sep="", na.strings="<NA>")
attach(lista01)
```
## Introducción

Este reporte analisa el conjunto de datos *Prestigio de las ocupaciones canadienses* recopilado en 1971. Se busca realizar un analisis exploratorio con el fin de identificar las variables que influyen en el prestigio de una ocupación.

## Análisis exploratorio
### Descripción de datos
  Cada registro del conjunto de datos se identifica por la profesión que describe. Por cada profesión se tiene el nivel educativo promedio, el ingreso promedio expresado en dólares, el porcentaje de mujeres, la calificación del prestigio según Pineo-Porter, la clave de ocupación en el censo y el tipo de ocupación. Para el análisis que se va a realizar la variable que indica la clave de ocupación en el censo se ignorará.
 
 Las variables *educación*, *ingreso*, *mujeres* y *prestigio* son numéricas continuas a diferencia de la variable *tipo* que es categórica y puede tomar los valores de obrero (bc),profesional, gerencial y técnico (prof) y oficinista (wc). Del total de 102 profesiones censadas 4 de ellas no pertenecen a las categorías descritas anteriormente y tienen un valor de NA.
 
### Estadísticas descriptivas
   
```{r, echo=FALSE}
summary(lista01[,c(-1,-6)])
```
 


El conjunto de datos contiene ocupaciones

## Including Plots

You can also embed plots, for example:

```{r pressure, echo=FALSE}
plot(pressure)
```

Note that the `echo = FALSE` parameter was added to the code chunk to prevent printing of the R code that generated the plot.
